臺灣臺北地方法院刑事判決　　　　　　　96年度易字第1495號
公　訴　人　臺灣臺北地方法院檢察署檢察官
被　　　告　甲○○
　　　　　　　　　　（現另案於臺灣新竹分監執行中）
列被告因違反毒品危害防制條例案件，經檢察官提起公訴（九十
六年度毒偵字第一六六二號），被告就被訴事實為有罪之陳述，
應本院裁定以簡式審判程序審理，判決如下：
    主  文
甲○○施用第二級毒品，處有期徒刑陸月，如易科罰金，以新臺
幣壹仟元折算壹日，減為有期徒刑參月，如易科罰金，以新臺幣
壹仟元折算壹日。
    事  實
一、甲○○於民國九十年間，因施用毒品案件，經臺灣臺北地方
    法院以九十年度少調字第一００七號裁定令入戒治處所施以
    強制戒治，並於九十一年八月十四日經本院裁定停止戒治交
    付保護管束，於九十二年四月十一日保護管束期滿，經臺灣
    台北地方法院檢察署檢察官以九十二年度戒毒偵字第七十二
    號為不起訴處分，又於九十四年二月十四日，因施用第一、
    二級毒品，分別經臺灣板橋地方法院以九十五年度訴字第二
    四０號判處有期徒刑七月及四月確定（尚不構成累犯），猶
    不知悔改，仍基於施用第二級毒品安非他命之犯意，於九十
    六年一月九日為警採尿前回溯九十六小時內某時，在不詳地
    點，施用第二級毒品安非他命，嗣同日晚間十一時許，在臺
    北市○○區○○路一五三號四樓，查獲上情。
二、案經臺北縣政府警察局海山分局報請臺灣臺北地方法院檢察
    署檢察官偵查起訴。
    理  由
一、上揭事實，業據被告甲○○於本院審理時自白不諱，並當庭
    為認罪之表示（見本院卷九十六年七月六日準備程序筆錄及
    同日審判筆錄）。而被告經警採集之尿液送臺灣檢驗科技股
    份有限公司鑑定結果，確呈安非他命類陽性反應，此有該公
    司出具之濫用藥物尿液檢驗報告一紙在卷可證。本件事證明
    確，被告前揭施用第二級毒品安非他命之犯行，堪以認定，
    應依法論科。
二、又按施用第一、二級毒品為犯罪行為，毒品危害防制條例第
    十條定有處罰明文。故施用第一、二級毒品者，依前揭規定
    本應科以刑罰，惟基於刑事政策，對合於一定條件之施用者
    ，則依同條例第二十條、第二十三條之規定，施以觀察、勒
    戒或強制戒治之保安處分。又毒品危害防制條例於民國九十
    二年七月九日修正公布，自九十三年一月九日施行，刪除二
    犯及三犯之規定，一改修法前繁雜之處遇程序，並認施用毒
    品者係屬病患性犯人，以觀察、勒戒戒除其身癮，並以強制
    戒治去除其心癮。其中第二十條、第二十三條將施用毒品之
    刑事處遇程序，區分為「初犯」及「五年內再犯」、「五年
    後再犯」。依其立法理由之說明：「初犯」，經觀察、勒戒
    或強制戒治後，應為不起訴處分或不付審理之裁定；經觀察
    、勒戒或強制戒治執行完畢釋放後，「五年內再犯」者，因
    其再犯率甚高，原實施之觀察、勒戒及強制戒治既已無法收
    其實效，爰依法追訴或裁定交付審理。至觀察、勒戒或強制
    戒治執行完畢釋放後，「五年後再犯」者，前所實施之觀察
    、勒戒或強制戒治已足以遮斷其施用毒品之毒癮，為期自新
    及協助其斷除毒癮，仍適用「初犯」規定，先經觀察、勒戒
    或強制戒治之程序。從而依該次修正後之規定，僅限於「初
    犯」及「五年後再犯」二種情形，始應先經觀察、勒戒或強
    制戒治之程序。倘被告於五年內已再犯，經依法追訴處罰，
    縱其第三次（或第三次以上）再度施用毒品之時間，在初犯
    或前次再犯經觀察、勒戒或強制戒治執行完畢釋放五年以後
    ，已不合於「五年後再犯」之規定，且因已於「五年內再犯
    」，顯見其再犯率甚高，原實施觀察、勒戒或強制戒治，已
    無法收其實效，即應依該條例第十條處罰（參照卷附最高法
    院九十六年度台非字第一一九號判決），是被告於九十年間
    ，因施用毒品案件，經臺灣臺北地方法院以九十年度少調字
    第一００七號裁定令入戒治處所施以強制戒治，並於九十一
    年八月十四日經本院裁定停止戒治交付保護管束，於九十二
    年四月十一日保護管束期滿，經臺灣台北地方法院檢察署檢
    察官以九十二年度戒毒偵字第七十二號為不起訴處分，又於
    九十四年二月十四日，因施用第一、二級毒品，分別經臺灣
    板橋地方法院以九十五年度訴字第二四０號判處有期徒刑七
    月及四月確定，此有臺灣高等法院被告前案紀錄表在卷可暨
    ，參照前揭最高法院判決之意旨，被告應依毒品危害防制條
    例第十條第二項施用第二級毒品罪依法論處科刑。
三、按安非他命係毒品危害防制條例第二條第二項第二款所規定
    之第二級毒品，不得非法持有、使用。核被告甲○○所為，
    係違反毒品危害防制條例第十條第二項之施用第二級毒品罪
    。其持有第二級毒品安非他命之低度行為，已為其施用第二
    級毒品安非他命之高度行為所吸收，而不另論罪。爰審酌被
    告觀察、勒戒、強制戒治及施用毒品之紀錄，素行非佳，此
    有臺灣高等法院被告前案紀錄表一份存卷可按，且其因施用
    毒品犯行，經觀察、勒戒之治療程序，竟仍不思悔改，徹底
    袪除施用毒品之惡習，猶一再施用，可知其意志力甚為薄弱
    ，未能善體國家設置觀察、勒戒機構，協助毒品施用者戒除
    毒癮之美意，惟念及其本件施用毒品之犯行僅一次，且其犯
    行在本質上乃屬戕害自己身心健康之行為，且被告尚未有嚴
    重破壞社會秩序或侵害他人權益之情形，又能於審理時坦承
    犯行，深表後悔，犯罪後之態度尚佳等一切情狀，量處如主
    文所示之刑，併諭知易科罰金之折算標準。
四、又被告於九十六年一月九日為警採尿前回溯九十六小時內某
    時施用第二級毒品安非他命，其犯罪時間在九十六年四月二
    十四日以前，亦無其他不合中華民國九十六年罪犯減刑所定
    不得減刑之情形，爰依中華民國九十六年罪犯減刑條例第二
    條第一項第三款、第七條併與宣告如主文所示，並依據中華
    民國九十六年罪犯減刑條例第九條之規定諭知易科罰金之折
    算標準。
五、爰依刑事訴訟法第二百九十九條第一項前段、第二百八十四
    條之一、第二百七十三條之一第一項，毒品危害防制條例第
    十條第二項，刑法第十一條前段、第四十一條第一項前段，
    中華民國九十六年罪犯減刑條例第二第一項第三款、第七條
    、第九條，判決如主文。
本案經檢察官陳韻如到庭執行職務。
中　　華　　民　　國　　96　　年　　7 　月 　　20   　日
                      刑事第八庭 法　官   陳德民
上正本證明與原本無異。
如不服本判決，應於判決送達後10日內向本院提出上訴狀 (應抄
附繕本)。
                                 書記官   惠莊
中　　華　　民　　國　　96　　年　　7 　月 　　20   　日
附錄：本案論罪科刑法條全文
毒品危害防制條例第10條
施用第一級毒品者，處 6 月以上 5 年以下有期徒刑。
施用第二級毒品者，處 3 年以下有期徒刑。
